臺灣桃園地方法院民事簡易判決
110年度桃簡字第1051號
原      告  福崗液化石油氣分裝有限公司

法定代理人  卓文能  
訴訟代理人  卓智偉  
被      告  冠軍氣體有限公司

法定代理人  王俊祥  

上列當事人間請求給付票款事件，本院於民國110 年12月3 日言
詞辯論終結，判決如下：
    主    文
被告應給付原告新臺幣貳佰肆拾參萬肆仟捌佰壹拾參元，及自民
國一百一十年五月十九日起至清償日止，按週年利率百分之五計
算之利息。
訴訟費用由被告負擔。
本判決得假執行。
    事實及理由
壹、程序方面：
一、按「解散之公司除因合併、分割或破產而解散外，應行清算
    。」，公司法第24條定有明文。又按有限公司之「公司變更
    章程、合併、解散及清算，準用無限公司有關之規定。」，
    而無限公司「公司之清算，以全體股東為清算人；但本法或
    章程另有規定或經股東決議，另選清算人者，不在此限。」
    ，公司法第113 條、第79條亦有規定。查本件被告公司業經
    桃園市政府以110 年9月28日府經商行字第11091061690號函
    為解散登記，並經選任王俊祥為清算人，此有被告公司變更
    登記表及股東同意書在卷可稽，是本件即列王俊祥為被告公
    司之法定代理人，先此敘明。
二、按「訴狀送達後，原告不得將原訴變更或追加他訴。但有下
    列各款情形之一者，不在此限：……⒊擴張或減縮應受判決事
    項之聲明者。」，民事訴訟法第255 條第1 項第3 款定有明
    文。本件原告原起訴請求：「被告應連帶給付原告新臺幣（
    下同）143 萬4,813 元，及自支付命令送達翌日起至清償日
    止，按週年利率5%計算之利息。」，嗣於民國110 年10月29
    日變更聲明為：如主文第一項所示（見本院卷第18頁），核
    原告所為屬追加應受判決事項之聲明，依上開規定，應予准
    許。
貳、實體方面： 
一、原告主張：
  ㈠被告前向原告借款100 萬元，然未依約定清償，嗣被告簽發
　　票據號碼為SFA0000000號、發票日期為109 年5 月30日、票
    面金額為100萬元之支票1 紙（下稱系爭支票）予原告，惟
　　經原告屆期為付款之提示而未獲付款。
　㈡被告另長期向原告購買液化石油氣以供營業用，並約定採月
    結之方式支付貨款，詎被告自109年3月至109年6月止，未依
    約給付貨款143萬4,183 元。
　㈢為此，爰依消費借貸及買賣之法律關係提起本訴，請求被告
    給付上開金額等語。並聲明：如主文第一項所示。
二、被告則以：
　　這是前任被告法定代理人呂美真的個人債務，跟被告無關，
    被告現任法定代理人王俊祥是109 年的10月用現金180 萬元
    購買呂美真的公司，公司的組織名稱都沒有變更過，只有法
    定代理人變更為王俊祥，且被告公司目前已經解散等語，資
    為抗辯。並聲明：原告之訴駁回。
三、原告主張之事實，業據其提出統一發票4紙、系爭支票及退
    票理由單等為證（見支付命令卷第6至8 頁），至被告雖以
    前詞置辯，惟查：
  ㈠被告公司之法定代理人雖有變更，然就被告公司對外與第三
    人間之權利義務關係，仍應由同一法人格之被告公司承受，
    至被告公司法定代理人王俊祥與前任法定代理人呂美真間之
    內部約定為何，對於債權人即原告並不生效力，即無礙原告
    對被告公司就本件請求權之行使，是被告所辯，並無所據。
　㈡次按公司法第24條及第25條規定，解散之公司除因合併、分
    割或破產而解散外，應行清算；解散之公司，於清算範圍內
    ，視為尚未解散。是以，公司除因合併、分割或破產外，並
    非一經解散，其法人人格即為消滅，必待清算終結，該解散
    公司之法人人格始行消滅（最高法院75年度台抗字第385號
    裁定）。被告另辯稱公司目前已經解散云云，然公司解散後
    清算完成前其法人格未消滅，其是否有能力清償僅係被告履
    行債務能力之問題，於原告之請求不生影響，亦與被告應負
    之責任無涉，是其執此為辯，亦非足取。
四、綜上所述，原告依消費借貸及買賣之法律關係，請求被告給
    付243 萬4,813 元，及自支付命令送達（見支付命令卷第31
    頁）之翌日即110 年5 月19日起至清償日止，按週年利率5%
    計算之利息，為有理由，應予准許。
五、本件係就民事訴訟法第427 條適用簡易程序所為被告敗訴之
    判決，爰依同法第389 條第1 項第3 款之規定，依職權宣告
    假執行。
六、本件事證已臻明確，兩造其餘之攻擊防禦方法及所提證據，
    於判決結果不生影響，爰不一一論列，併此敘明。 　　
七、訴訟費用負擔之依據：民事訴訟法第78條。
　　
中    華    民    國   110    年    12    月    17    日
                  桃園簡易庭  法  官  汪智陽
以上正本係照原本作成。
如不服本判決，應於送達後20日內，向本院提出上訴狀並表明上
訴理由，如於本判決宣示後送達前提起上訴者，應於判決送達後
20日內補提上訴理由書（須附繕本）。
如委任律師提起上訴者，應一併繳納上訴審裁判費。
中    華    民    國   110    年    12    月    17    日
                              書記官  陳家蓁